【裁判字號】    90,上訴,1042
【裁判日期】    900823
【裁判案由】    違反毒品危害防制條例
【裁判全文】
臺灣高等法院高雄分院刑事判決                    九十年度上訴字第一四二號
    上訴人
    即被告  甲○○
右上訴人因違反毒品危害防制條例案件，不服臺灣屏東地方法院九十年度訴字第一七
三號中華民國九十年六月七日第一審判決（起訴案號：臺灣屏東地方法院檢察署九十
年度偵字第九二號），提起上訴，本院判決如左：
      主  文
上訴駁回。
      事  實
一、甲○○前因施用第一級及第二級毒品案件，經本院於審判中裁定送觀察、勒戒、
    強制戒治後，於民國（下同）八十九年五月三十一日以八十七年度上訴字第九三
    七號判決免刑確定。嗣甲○○又基於概括犯意，自八十九年十一月三日起至同月
    十日十九時四十五分許前四十八小時內為止，連續在不詳地點施用第一級毒品海
    洛因多次，嗣為警於同月十日十六時許在高雄市○○路○○道附近之麥當勞速食
    店前，因行跡可疑，為警帶回採尿送驗後查獲。
二、案經屏東縣警察局移請台灣屏東地方法院檢察署檢察官偵查起訴。
      理  由
一、訊據上訴人即被告甲○○矢口否認有施用毒品海洛因之犯行，並辯稱：於警訊時
    警察曾對其恐嚇稱，若不坦承，就要毆打伊，且其懷疑警察所送化驗之尿液非其
    所有等語。然查：
（一）、被告於警訊中所採之尿液經送檢驗後，確呈嗎啡之陽性反應，此分別有屏東
        縣衛生局屏縣衛檢六字第８９０３３８號尿液檢驗報告及台灣檢驗科技股份
        有限公司ＫＺ000000000000號檢驗報告附卷可稽，而該份尿液
        係被告親自置於乾淨之瓶中，並加封捺印，此已經被告於警訊中陳明；並經
        證人即採取被告尿液之警員曾世銘於本院調查時結證稱：採尿過程是用乾淨
        的尿瓶，由被告自己尿在尿瓶裡，瓶蓋封好後，由被告蓋指印封瓶，並製作
        代號對照表，由被告在上按指印等語明確屬實，並有被告簽名捺印之尿液送
        驗受檢人真實姓名代號對照表及警訊筆錄可憑，故該瓶送驗之尿液應堪確認
        為被告所有無誤；所辯其懷疑警察所送化驗之尿液非其所有等語，無非飾卸
        之詞，不足採信，其確曾施用毒品海洛因一節，應堪認定。
（二）、被告於警訊中確曾坦承施用第一級毒品海洛因之行為，且警訊筆錄確經被告
        親閱無誤後，始行簽名於其上，已經被告當庭承認，雖被告辯稱其於警訊中
        遭警員恐嚇表示，若不承認施用毒品，將要毆打被告等語，但經上述證人曾
        世銘證稱並沒有刑求被告，當時是在刑警隊掃黑組辦公室訊問筆錄，是公開
        訊問等語甚明，且衡情被告既係於路上為警臨檢後，採尿送驗而發現並確定
        其為施用毒品犯嫌，足見警方並非刻意鎖定被告而為偵查，若非被告自承，
        警方自無從預先得知被告是否曾施用毒品，或施用何種毒品，亦不可能預見
        被告送驗之尿液將呈嗎啡之反應，而預先要求被告供承曾施用海洛因，是堪
        認被告前述警訊筆錄所載情節，係出自被告之自白，並與事實相符，其警訊
        筆錄所載內容，亦堪信為真實，上述辯解，自無足取。
（三）、被告經警所採之尿液送檢驗後，確呈嗎啡之陽性反應，已如前述；又海洛因
        入人體後，因投與海洛因（Ｈeroin）後，迅速水解成6－mo noac etyl
        morp hine，轉變成嗎啡（morphine），再循嗎啡之代謝途徑，排出體外，
        百分之八十以上，於投與二十四小時內自尿液中排出，因此，採尿化驗應於
        投與後二十四小時內進行為宜，此有行政院衛生署藥物食品檢驗局（）藥
        檢壹字第六四三一號函說明綦詳。被告既自承於為警逮捕前七日曾施用毒品
        ，且其於警訊中所採之尿液並呈嗎啡之反應，自堪確認被告至少曾有二次之
        施用毒品海洛因行為。又被告前因施用毒品案件，經本院於審判中裁定送觀
        察、勒戒、強制戒治後，於八十九年五月三十一日以八十七年度上訴字第九
        三七號判決免刑確定，有上開判決在卷足憑，其於五年後再犯本件毒品毒品
        危害防制條例第十條之施用第一級毒品罪，已經檢察官向法院聲請對被告令
        入戒治處所施以強制戒治，有台灣高等法院被告全國前案查註紀錄表在卷足
        憑，被告罪證明確，其犯行洵堪認定。
二、核被告甲○○所為，係犯毒品危害防制條例第十條第一項之施用第一級毒品罪。
    其施用毒品行為時間密接、犯罪構成要件相同，顯係基於概括犯意為之，應依連
    續犯規定以一罪論，並加重其刑。
三、原審因依毒品危害防制條例第十條第一項，刑法第十一條、第五十六條規定，並
    審酌被告之犯罪動機、目的、手段，致生危害於社會風氣、其有多次施用毒品之
    犯行，有前述前科表可稽，猶不知悔改、犯後一再否認犯行等一切情狀，量處有
    期徒刑十月，認事用法俱無不合，量刑亦稱妥適，被告上訴意旨否認犯罪，空言
    指摘原判決不當，並無可取，為無理由，應予駁回。
據上論結，應依刑事訴訟法第三百六十八條，判決如主文。
本案經檢察官林應華到庭執行職務。
中    華    民    國    九十    年        八        月    二十三        日
                              臺灣高等法院高雄分院刑事第一庭
                                  審判長法官  李春昌
                                        法官  邱永貴
                                        法官  周賢銳
右正本證明與原本無異。
如不服本判決，應於判決送達後十日內向本院提出上訴狀，其未述理由者並應於提
出上訴狀後十日內向本院補提理由書（應附繕本)。
                                      書記官  林明威
中    華    民    國      九十      年       八       月     二十四     日
附錄：本判決論罪科刑法條：
毒品危害防制條例第十條：
    施用第一級毒品者，處六月以上五年以下有期徒刑。
    施用第二級毒品者，處三年以下有期徒刑。
                          Ｆ


司法院資訊處製作；財團法人民間司法改革基金會備份。
